---
title: "Análise sobre séries de TV"
date: "3 de maio de 2018"
author: "Mainara Cavalcanti de Farias"
output:
  html_notebook:
    toc: yes
    toc_float: yes
  html_document:
    df_print: paged
    toc: yes
    toc_float: yes
---

```{r setup, echo=FALSE, warning=FALSE, message=FALSE}
library(tidyverse)
library(here)
theme_set(theme_bw())
```

```{r}
series = read_csv(here("data/series_from_imdb.csv"), 
                    progress = FALSE,
                    col_types = cols(.default = col_double(), 
                                     series_name = col_character(), 
                                     episode = col_character(), 
                                     url = col_character(),
                                     season = col_character())) 
```

O objetivo dessa análise é avaliar séries de TV com relação ao seu gênero e qualidade. Serão utilizados dados de 511 séries que foram retirados do IMDb. 

### Qual o gênero mais recorrente dentre as 10 séries mais bem avaliadas? E entre as 10 com piores avaliações? 

Para chegarmos ao resultado que desejamos teremos que saber quais são as séries mais bem avaliadas e quais as com piores avaliações, então vamos primeiro fazer a mediana das avaliações das temporadas de cada série, e por fim, a média dessas temporadas, dessa forma poderemos classificar as séries quanto a sua avaliação.

```{r}
medias = series %>%
    group_by(series_name, season) %>%
    summarise(mediana = median(user_rating)) %>% 
    group_by(series_name) %>% 
    summarise(media = mean(mediana)) %>% 
    arrange(media)
```

Agora que temos a média das avaliações de cada série, podemos descobrir quais as 10 mais bem avaliadas e as 10 com piores avaliações.

**As 10 séries com piores avaliações:**

```{r}
piores_series = head(medias, 10)
names(piores_series)[1] <- "Nome da Série"
names(piores_series)[2] <- "Média"
piores_series
```

```{r} 
ggplot(data = piores_series, aes(x = series_name, y = media, group = 1))+
     geom_line() +
     geom_point() +
    coord_flip()
```


**As 10 séries com melhores avaliações:**

```{r}
melhores_series = tail(medias, 10)
names(melhores_series)[1] <- "Nome da Série"
names(melhores_series)[2] <- "Média"
melhores_series
```

```{r} 
ggplot(data = melhores_series, aes(x = series_name, y = media, group = 1))+
     geom_line() +
     geom_point() +
    coord_flip()
```

Já que as séries estão classificadas, vamos adicionar o gênero de cada uma.

```{r}
genero_piores_series = piores_series %>% 
    mutate(Genero = case_when(series_name == "American Idol" ~ "Reality Show",
                              series_name == "Bionic Woman" ~ "Ficção Científica",
                              series_name == "Work It" ~ "Comédia",
                              series_name == "Free Agents" ~ "Comédia",
                              series_name == "Bouquet Of Barbed Wire" ~ "Drama",
                              series_name == "Hamarinn (The Cliff)" ~ "Drama",
                              series_name == "Steven Seagal: Lawman" ~ "Reality Show",
                              series_name == "Cupid" ~ "Drama",
                              series_name == "Yu Yu Hakusho" ~ "Ação",
                              series_name == "How To Live With Your Parents" ~ "Comédia"))
genero_melhores_series = melhores_series %>% 
    mutate(Genero = case_when(series_name == "Person Of Interest" ~ "Drama",
                              series_name == "The Originals" ~ "Drama",
                              series_name == "The Leftovers" ~ "Drama",
                              series_name == "Super Girl" ~ "Super-herói",
                              series_name == "Fargo" ~ "Humor negro",
                              series_name == "Daredevil" ~ "Drama",
                              series_name == "Sherlock" ~ "Aventura",
                              series_name == "Game of Thrones" ~ "Fantasia",
                              series_name == "Turn" ~ "Drama",
                              series_name == "Stranger Things" ~ "Fantasia"))
    
```

E por fim, vamos verificar o gêneros mais recorrente nos dois conjuntos de dados.<br/>
<br/>
**Gênero(s) mais frequentes nas piores séries:**
```{r}
ggplot(data = genero_piores_series, aes(x = Genero,  fill = Genero)) +
    geom_histogram(stat = 'count')
```

Ou seja, comédia e drama são os gêneros mais frequentes, porém acredito que há mais séries de drama no geral, por isso há mais chance de estar presente nesse resultado.

**Gênero(s) mais frequentes nas melhores séries:**
```{r}
ggplot(data = genero_melhores_series, aes(x = Genero,  fill = Genero)) +
    geom_histogram(stat = 'count')
```

Nesse caso, metade das séries mais bem avaliadas são do gênero drama e apesar de ter dito anteriormente que acredito que há mais séries desse gênero e por esse motivo existir mais chances dele aparecer nessa resposta, imagino que esse resultado reflita a realidade.

###  Qual o momento em que as séries classificadas como piores de acordo com as avaliações tedem a ter suas avaliações mais baixas? Nas primeiras ou últimas temporadas?

```{r}
series %>% 
    filter(series_name %in% c("American Idol", "Bionic Woman", 
                              "Work It", "Free Agents", 
                              "Bouquet Of Barbed Wire", "Hamarinn (The Cliff)",
                              "Steven Seagal: Lawman", "Cupid",
                              "Yu Yu Hakusho", "How To Live With Your Parents")) %>% 
    ggplot(aes(x = season, y = user_rating, color = season, fill = season)) + 
    geom_col() + 
    facet_wrap( ~ series_name)
```

Através dos gráficos gerados acima, podemos concluir que a grande maioria dessas séries só duram até a primeira temporada, com exceção de American Idol (15 temporadas) e StevenSeagal: Lawman (3 temporadas), e nessas duas, as últimas temporadas são as que possuem avaliações mais baixas.

A partir dessas informações que foram obtidas podemos responder as perguntas a seguir com mais facilidade.

#### Em que temporada Person Of Interest (série mais bem avaliada) tem sua melhor avaliação? E a pior?

```{r}
series %>% 
    filter(series_name %in% c("Person Of Interest")) %>% 
    group_by(season, episode) %>% 
    ggplot(aes(x = season, y = user_rating, color = season)) +
    geom_boxplot() +
    geom_jitter()
```
A série foi tendo sua avaliação melhorada ao passar do tempo, a terceira e quinta temporada foram as que obtiveram maior pontuação, enquanto que a primeira foi a menor. 

#### Qual a média de temporadas das séries melhores avaliadas? 
```{r}
series %>% 
    filter(series_name %in% c("Person Of Interest", "The Originals", 
                              "The Leftovers", "Super Girl", 
                              "Fargo", "Daredevil",
                              "Sherlock", "Game of Thrones",
                              "Turn", "Stranger Things")) %>% 
    group_by(series_name) %>% 
    summarise(qnt_temporadas = max(season)) %>% 
    summarise(soma = sum(as.numeric(qnt_temporadas))) %>% 
    summarise(media = soma/10)
```

A média de temporadas das séries bem avaliadas é baixa, com isso podemos concluir que uma série com muitas temporadas não implica em uma série de qualidade, inclusive American Idol possui 15 temporadas e foi a série pior avaliada entre todo o banco de dados.